【裁判字號】    90,訴,889
【裁判日期】    900509
【裁判案由】    偽造文書
【裁判全文】
臺灣臺中地方法院刑事判決                            九十年度訴字第八八九號
    公  訴  人  臺灣臺中地方法院檢察署檢察官
    被      告  乙○○
右列被告因偽造文書案件，經檢察官提起公訴（九十年度偵字第八號），本院判決如
左：
    主  文
乙○○行使偽造私文書，足以生損害於公眾及他人，處有期徒刑肆月，如易科罰金，
以參佰元折算壹日；緩刑貳年。
內政部警政署國道公路警察局公警局交字第Ｚ00000000號舉發違反道路交通
管理事件通知單內偽造之「甲○○」署押共參枚及捺按之指印共參枚（含移送聯內收
受通知聯者簽章欄內、迴覆聯、存根聯內「甲○○」之姓名及捺按之指印等署押各壹
枚）均沒收。
    事  實
一、乙○○於民國（下同）八十九年十二月十四日中午十二時四十二分許，駕駛車牌
    號碼ＰＬ─九五七八號自用小客車，行經國道一號公路北向一百六十二公里（台
    中縣后里鄉后里收費站）處，經警攔檢盤查時，因其所有之汽車駕駛執照業因逾
    期遭扣繳之故，唯恐無照駕車受重罰，竟起意冒用其弟「甲○○」名義受檢，而
    向攔檢之警員陳稱，其姓名為「甲○○」，未帶駕照，執勤警員因而製發內政部
    警政署國道公路警察局公警局交字第Ｚ00000000號舉發違反道路交通管
    理事件通知單一份，舉發「甲○○」未帶駕照之違規事項，乙○○即在上開通知
    單移送聯內之收受通知聯者簽章欄上，偽簽「甲○○」姓名之署押一枚（通知單
    一式四份，以複寫製作，除通知聯無行為人署押外，另迴覆聯、存根聯內均複製
    有署押各一枚，是含移送聯之署押，此次舉發之通知單上，共有「甲○○」之署
    押三枚），並在上開舉發通知單上之移送聯、迴覆聯及存根聯上捺按指印各一枚
    ，表明違規人係「甲○○」，及「甲○○」已收受該舉發違反道路交通管理事件
    通知單，再交回取締之警員而持以行使，足以生損害於甲○○本人及警察機關對
    於道路交通管理之正確性。
二、案經內政部警政署國道公路警察局第三警察隊報請臺灣臺中地方法院檢察署檢察
    官偵查起訴。
    理  由
一、右開事實，業經被告乙○○於警訊、偵查及本院審理時坦承不諱，經核與被害人
    甲○○於本院審理中指述情節相符，並有舉發違反道路交通管理事件通知單一份
    在卷可資佐證。事證明確，被告犯行堪予認定。
二、查被告於舉發違反交通管理事件通知單移送聯內之收受通知聯者簽章欄上偽簽甲
    ○○之姓名及捺押指印，因該收受通知聯者簽章欄含有收據（私文書）性質，其
    並交付於警員，顯對該文書之內容有所主張，足以生損害於甲○○本人及警察機
    關對於違規道路交通事件之管理。核其所為，係犯刑法第二百十六條、第二百十
    條之行使偽造私文書罪。被告偽造署押（含姓名及指印）為偽造私文書之階段行
    為，又偽造私文書後復持以行使，其偽造私文書之低度行為為行使偽造私文書之
    高度行為所吸收，均不另論罪。爰審酌被告犯罪之動機、目的、手段、智識程度
    、所生危害、犯後坦承犯行等一切情狀，量處如主文所示之刑，並依新修正刑法
    第四十一條第一項前段之規定諭知易科罰金之折算標準（按刑法第四十一條原規
    定犯最重本刑為三年以下有期徒刑以下之刑之罪，而受六個月以下有期徒刑或拘
    役之宣告者，得易科罰金，而該法條業經立法院三讀通過修正為犯最重本刑為五
    年以下有期徒刑以下之刑之罪，而受六個月以下有期徒刑或拘役之宣告，得易科
    罰金，並經總統於九十年一月十日以華總一義字第九０００００三八００號公布
    ，於九十年一月十二日起生效，比較新舊法之規定，以新法較有利於被告，自應
    適用裁判時之法律）。又查被告未曾受有期徒刑以上刑之宣告，有臺灣高等法院
    被告全國前案紀錄表在卷足稽，因擔心受罰，一時失慮致罹刑章，犯後坦承犯行
    ，經此教訓，當知警惕無再犯之虞，本院綜核各情認所宣告之刑，以暫不執行為
    宜，爰併予宣告緩刑二年，以啟自新。又內政部警政署國道公路警察局公警局交
    字第Ｚ00000000號舉發違反道路交通管理事件通知單移送聯收受通知聯
    者簽章欄上偽造之「甲○○」姓名之署押及複製在迴覆聯、存根聯內之「甲○○
    」署押共三枚及捺按之指印共三枚，應依刑法第二百十九條規定宣告沒收。
據上論斷，應依刑事訴訟法第二百九十九條第一項前段，刑法第二條第一項前段、第
二百十六條、第二百十條、第二百十九條、第七十四條第一款、修正後刑法第四十一
條第一項前段，罰金罰鍰提高標準條例第二條判決如主文。
中      華      民      國      九十      年      五      月      九    日
                                          法  官  李  悌  愷
右正本證明與原本無異。
如不服本判決，應於判決送達後十日內向本院提出上訴狀，上訴於臺灣高等法院臺中
分院( 須附繕本 )。
                                          書記官
中      華      民      國      九十      年      五      月      九    日
附錄本案論罪科刑法條全文
刑法第二百十條
偽造、變造私文書，足以生損害於公眾或他人者，處五年以下有期徒刑。
刑法第二百十六條
行使第二百十條至第二百十五條之文書者，依偽造、變造文書或登載不實事項或使登
載不實事項之規定處斷。


司法院資訊處製作；財團法人民間司法改革基金會備份。
